

# Luis Carlos Figueroa Peña

Diseñador Gráfico

# Perfil

Diseñador gráfico profesional, con experiencia en desarrollo de portafolio de servicios en flash, edición de videos, vectorizaciones en illustrator y corel draw, diagramación en indesign, creacion de marca, fotografía aficionada y montaje de imágenes en photoshop.

Lo que no se, me gusta aprenderlo, lo que aprendo, me gusta enseñarlo, lo que enseño, potencia mis conocimientos.

# Contacto

- **57** 3113071040
- igueroapeal@gmail.com
- Cali-Colombia



**FRANCES** 

ITALIANO



IIUSTRATOR

COREL DRAW

PHOTOSHOP

PREMIERE

AFTER EFFECTS

INDESIGN



# **Intereses**

- Fotografía aficionada
- M https://photographicjourneys.weebly.com/
- Referencias disponibles a solicitud

# **Experiencia Profesional**

## Abril 2010- Presente

Diseño gráfico /editor de video freelance



https://www.behance.net/gallery/91273259/Branding-design

-Subtitulación videos en árabe e ingles para UNITAR



https://Idrv.ms/u/s!AiK7VCzTIUsAIzuVMx

-Ganador con video aficionado del concurso Sembrar Vida 2018 para Coomeva cooperativa.



-Participación en concurso #shakespeare lives 2016, realización de history board, direccion de arte y edición de video.



https://www.youtube.com/watch?v=t|25BcTQmDE

-Edición de video promoción para Beethoven 7,30 de Bellas Artes de Cali 2010



https://vimeo.com/700059704

### Marzo 2009- Marzo 2010

SENA, Cali-Colombia

Desarrollo portafolio de Servicios en flash, retoque de imágenes en photoshop, vectorización de imágenes en illustrator, diagramación de texto y fotográfico en indesign y edicion de video en premiere.



https://vimeo.com/700084001

# Educación

#### Octubre 2014- Abril 2015

Colombo Americano -Medellin/ Inglés Avanzado

# Agosto 2014

Cymetria Training - Medellin/ Edición de Audio y Video

#### Enero 2006- junio 2010

Bellas artes - Cali / Diseñador Gráfico Profesional

## Octubre 2005- Agosto 2006

British Academy Cali/ Ingles intermedio superior

# Agosto 2002- junio 2006

CUAO - Cali / Diseño de la comunicación Gráfica (5) Semestres

# Septiembre 1988 - Julio 2000

Colegio San Antonio María Claret Bachiller Académico